臺灣臺南地方法院臺南簡易庭民事判決
110年度南簡字第852號
原      告  良京實業股份有限公司

法定代理人  平川秀一郎

訴訟代理人  曾玟玟  
被      告  李昇平  


上列當事人間請求清償貸款事件，經本院於民國110年7月20日言
詞辯論終結，判決如下︰
    主  文
被告應給付原告新臺幣14萬2157元，及自民國105年5月13日起至
至清償日止，按週年利率百分之15計算之利息。
訴訟費用新臺幣1550元由被告負擔。
本判決得假執行。但被告如以新臺幣14萬2157元為原告預供擔保
後得免為假執行。
    事實及理由
一、原告主張：被告前向臺東區中小企業銀行股份有限公司（下
    稱臺東企銀）申請小額循環信用貸款，借款最高限額新臺幣
    （下同）50萬元，並簽訂信用貸款契約，約定借款利率按百
    分之18.25固定計算利息，如未依約繳款或借款視為全部到
    期，延至期間利息按週年利率百分之20計算，任何一宗債務
    未依約清償本金，債務視為全部到期。詎料被告曾經債務協
    商分期償還債務，然自民國96年3月14日起即未履行繳款義
    務，依約已喪失期限利益，嗣臺東企銀於96年8月27日將上
    開債權讓與原告。被告迄今尚欠原告本金14萬2157元及遲延
    利息。爰依消費借貸、債權讓與之法律關係提起本件訴訟等
    語。並聲明：如主文第1項所示（原告當庭減縮利息起算日
    為105年5月13日，以週年利率百分之15計算利息）。
二、被告自認有積欠上述款項，惟以：本件請求權已罹於時效消
    滅等語。並聲明：原告之訴駁回。
三、原告主張之事實，業據提出現金卡專用申請書、約定條款、
    債權讓與證明書、對外帳卡分期攤還表、登報公告證明、被
    告戶籍謄本等件為證（見司促卷11-21頁），經核與其主張
    相符。被告雖辯稱本金已罹於15年時效，利息逾5年部分亦
    已罹於時效云云，然按消滅時效，自請求權可行使時起算；
    消滅時效，因請求、承認、起訴而中斷；聲請發支付命令，
    與起訴有同一效力，民法第128條、第129條第1項、第2項第
    1款定有明文，原告主張被告所積欠債務曾經協商清償，最
    後一次還款日期為96年3月14日（見對外帳卡分期攤還表）
    ，則原告於110年5月12日向本院聲請核發支付命令，依前開
    說明，即生中斷時效之效力，是被告辯稱本金已罹於15年時
    效云云，尚無可採。又原告既已當庭減縮為請求5年以內之
    遲延利息，已如前述，從而，原告本於消費借貸、債權讓與
    之法律關係，請求被告給付如主文第1項所示之本金、利息
    ，為有理由，應予准許。並依職權為准免假執行之宣告。
四、本件係屬民事訴訟法第427條第1項之簡易訴訟事件所為被告
    敗訴之判決，依同法第389條第1項第3款之規定，應依職權
    宣告假執行。另依同法第87條第1項、第78條之規定，確定
    訴訟費用額為1550元（即第一審裁判費）由敗訴之被告負擔
    如主文第2項所示。
五、訴訟費用負擔之依據：民事訴訟法第78條。
中　　華　　民　　國　　110 　年　　7 　　月　　30　　日
                  臺灣臺南地方法院臺南簡易庭
                                  法  官  蔡雅惠
以上正本係照原本作成。
如不服本判決，應於送達後20日內，向本院提出上訴狀並表明上
訴理由，如於本判決宣示後送達前提起上訴者，應於判決送達後
20日內補提上訴理由書（須附繕本）。如委任律師提起上訴者，
應一併繳納上訴裁判費。
中　　華　　民　　國　　110 　年　　8 　　月　　2 　　日
                                  書記官  黃稜鈞